臺灣雲林地方法院民事判決　九十一年度訴字第二二七號
　　原　　　告　乙○○
　　法定代理人　吳振欽
　　訴訟代理人　甲○○
右當事人間請求恢復使用權事件，本院判決如左：
    主      文
原告之訴駁回。
訴訟費用由原告負擔。
    事      實
一、原告方面：
（一）聲明：被告應將裝置在門牌號碼雲林縣西螺鎮○○里○○路三八九號之水號５
      Ｊ—６３—０００１—１１０號恢復供水。
（二）陳述：
  １、訴外人蔣永崇向被告申請水號５Ｊ—６３—０００１—１１０號（以下簡稱系
      爭水號）之臨時用水，並裝置在門牌號碼雲林縣西螺鎮○○里○○路三八九號
      ，原告經訴外人蔣永崇之同意後，於民國（下同）九十年十二月二十日向被告
      申請將系爭水號之用戶名過戶，且於過戶之前，訴外人蔣永崇已將九十年九月
      、十一月、九十一年一月份等三期之水費繳納完畢，另九十一年三月份之水費
      則由原告繳交，詎料被告未事先知會原告，竟終止供水，致使原告權益受損，
      爰訴請被告應將原告系爭水號之用水使用權恢復。
  ２、對被告抗辯所為之陳述：
    (一)訴外人力美工程有限公司（以下簡稱力美公司）所辦理之西螺大橋除鏽工程迄
      今尚未驗收，又原告申請用水之目的係種植、修剪樹木，並在西螺大橋橋下種
      植香蕉，原告主要係為綠化西螺大橋附近環境始申請就系爭水號過戶。
    (二)被告之外務員曾告知過戶時約半年，而原用水戶即訴外人力美公司隨時可收回
      。被告之營業章程無臨時用水不得過戶之規定，縱臨時用水之使用目的不同，
      亦可過戶。另原告在辦理本件過戶申請時，已詢問過他人，可辦理固定用水，
      無須雙方之印章，繳納水費之人有優先用水權，亦可停水二年無須繳付租金。
（三）證據：提出計費一覽表、地籍圖謄本、職業工會會員證、為民服務手冊、被告
      公司營業章程各一件、土地登記謄本二件、水費收據三件、現場照片六幀為證
      。
二、被告方面：
（一）聲明：如主文第一項所示。
（二）陳述：
  １、系爭水號係由訴外人力美公司為辦理西螺大橋除鏽及油漆工程所申請之臨時用
      水，此工程現已完工，臨時用水之使用目的已消失，且訴外人力美公司已於九
      十一年三月十八日委託訴外人許鍾秀卿辦理廢水手續。
  ２、聲請變更用戶毋庸原聲請人之印章，但原聲請人得於六月內對聲請變更內容表
      示異議。又訴外人力美公司因辦理西螺大橋除鏽工程，始可根據工程契約書申
      請臨時用水，於工程完畢之後，依規定一定要收回臨時用水，且臨時用水不得
      過戶。
（三）證據：提出竣工報告書、工程申請書、啟用申請書、同意書、清繳水費保證書
      、營利事業登記證、工程契約書、委託書、營業章程、臨時用水函示各一件、
      申請書、異動服務申請書二件、現場照片四幀為證。
三、本院依職權查詢原告之所得資料及財產歸戶清單。
      理      由
一、本件原告起訴主張：訴外人蔣永崇向被告申請系爭水號，原告經訴外人蔣永崇同
    意後，向被告申請過戶系爭水號，水費亦已分別由原告及訴外人蔣永崇繳納完畢
    ，詎料被告逕行停止系爭水號之供水，致使原告權益受損，爰訴請如聲明第一項
    所示。訴外人力美公司辦理之除鏽工程尚未完工，原告主要係為綠化西螺大橋附
    近環境始申請過戶。又臨時用水無不得過戶之約定，繳納水費之人有優先用水權
    云云。被告則以：系爭水號係訴外人力美公司申請之臨時用水，用水目的於除鏽
    工程完畢後已終結，依規定必須收回臨時用水，又訴外人力美公司亦已辦理廢止
    供水手續等語，資為抗辯。
二、原告起訴主張其於九十年十二月二十日填具用戶各種異動服務申請書，就訴外人
    力美公司前向被告申請之系爭水號，辦理通訊住址變更；又九十年九月、十一月
    、九十一年一月份水費已由訴外人蔣永崇繳納完畢，被告則於九十一年三月一日
    繳納九十一年三月份之水費等情，有卷附之異動服務申請書一件（見本院卷第二
    十四頁）在卷可查，復為被告所自認，自應信原告之主張為真實。
三、按凡在本公司供水區域內而由本公司供水者，供需雙方之權利義務蓋按本章程之
    規定。臺灣省自來水股份有限公司營業章程第二條第一項定有明文。本件原告既
    向被告申請過戶，且在原告所簽名於上之異動申請書明確記載：「茲聲明本人已
    瞭解本供水契約之內容已詳載於貴公司營業章程及法定規章，經審閱上項內容後
    爰依相關約定…辦理異動申請」等詞，有被告提出之異動申請書一件在卷可稽（
    見本院卷第二十六頁），依此記載，兩造間供水之權利義務自應依上開營業章程
    辦理。是本院應審究者為系爭水號之原申請戶為何人？又系爭水號之申請用水目
    的為何？原告是否因填寫異動申請書而完成辦理過戶之手續？茲查：
（一）訴外人力美公司以力美工程有限公司陳林桂花之名義，於九十年六月六日填具
      用水設備工程申請書向被告申請在雲林縣西螺鎮○○里○○路三八九號設立水
      號５Ｊ—６３—０００１—１１０號之臨時用水，被告於同年六月十二日在上
      開地址上進行用水設備之裝置工程，於同年月十三日竣工，且訴外人力美公司
      亦於同日填妥啟用申請書向被告申請啟用該水號內之供水等情，有竣工報告、
      工程申請書、啟用申請書（本院卷第二十三頁至第二十五頁）、申請書、同意
      書（見本院卷第二十八、二十九頁）各一件在卷可參，本件原告固主張系爭水
      號係由訴外人蔣永崇過戶取得，與力美公司無關云云，顯與事實不符；復觀之
      原告提出之水費繳納收據（分別見本院卷第六頁、第六十六頁）所示，收據上
      之水號經核對與訴外人力美公司所申請使用之臨時用水水號相符，而該用水戶
      於九十一年三月十八日由訴外人許鍾秀卿辦理廢止用水之前（此部分詳如後述
      ），其戶名為「力美工程有限公司陳林桂花」，而非訴外人蔣永崇，可見自九
      十年六月十三日竣工啟用起，迄至九十一年三月十八日辦理廢止用水為止，系
      爭水號之用水戶名為訴外人力美公司，非訴外人蔣永崇，至為明確。
（二）又按臨時用水指申請之地點無法提供合法接水證件，及其用水屬臨時性質者。
      臺灣省自來水股份有限公司營業章程第四十條第二項定有明文。另依被告7.
      15.臺水營字第二五二三號函規定：(2)其他臨時用水除法令有所限制外，得憑土
      地所有權狀及有關證明文件予以接水，惟在其臨時用水原因消失時應予停水。
      此有卷附之11.3.臺水營字第三一八八七號函（見本院卷第五十一頁）附卷可
      憑。依此說明，系爭水號於訴外人力美公司申請臨時用水之原因消滅時，縱訴
      外人力美公司未辦理廢止用水時，被告亦應逕行停水，此乃臨時用水之屬性本
      係具有臨時性質始然，此亦與其他供水種類相區別之處所在。查：訴外人力美
      公司於九十年六月六日向被告申請臨時用水時，曾出具其與交通部公路局第二
      區工程處所簽訂之１４５線西螺大橋油漆工程契約書，據以辦理申請臨時用水
      。又訴外人力美公司於九十一年三月十五日出具委託書，委託訴外人許鍾秀卿
      辦理系爭水號之廢止用水手續，在該委託書中明確記載上開除鏽工程已全部竣
      工並驗收完成，且訴外人許鍾秀卿亦於同年月十八日向被告提出申請廢止用水
      ，並填具異動服務申請書等情，有委託書、契約書、異動服務申請書（見本院
      卷第三十三頁至第四十七頁、第二十七頁）在卷可參，是本件訴外人許鍾秀卿
      於辦理廢止系爭水號之臨時用水時，訴外人力美公司所承包之上開工程已全部
      竣工，並驗收完成，臨時用水之使用目的已達成，故臨時用水之原因已消失，
      被告依首揭營業章程及函示之規定，本應就系爭水號予以停止供水；又系爭水
      號之用戶名為訴外人力美公司，已如前述，訴外人力美公司委託訴外人許鍾秀
      卿辦理廢止用水手續，經被告審核後，予以停止供水，亦無何違反上開營業章
      程之處。況訴外人力美公司所承包之西螺大橋除鏽工程縱使現今尚未驗收完畢
      ，惟系爭水號為訴外人力美公司所申請，其願在該工程進行完畢後驗收前，即
      廢止與被告間之供水契約，亦屬訴外人力美公司所得自由處理之事項，原告主
      張雖其申請過戶之使用目的與訴外人力美公司不同，仍可申請過戶，且訴外人
      力美公司所承包之工程迄今尚未驗收云云，顯有誤會。
（三）本件原告另主張辦理過戶無須提出雙方之印章，即可辦理固定用水云云。惟按
      用戶申請過戶時，應由前後用戶會同蓋章申請，並繳付用水期間應繳各項費用
      。後用戶無法取得前用戶會同蓋章時得單獨申請過戶，但應承擔前用戶之一切
      應負義務。後用戶不願承擔時，得按前條規定依新設方式辦理，但前用戶如於
      六個月內提出異議時，本公司得取消後用戶之過戶。臺灣省自來水股份有限公
      司營業章程第八條定有明文。經查：原告於九十年十二月二十日就系爭水號填
      具異動服務申請書，異動種類為其他，異動原因為辦理通訊住址之事實，有卷
      附之異動服務申請書（見本院卷第二十六頁）一件為證，而有關「辦理通訊住
      址」異動項目之真意，經被告訴訟代理人自承：「（問：辦理通訊住址係指為
      何？）是指變更寄送水費通知單之住址」（見本院九十一年六月十八日準備程
      序筆錄）等語，此亦為原告所不爭執，是本件原告於九十年十二月二十日係向
      被告申請辦理變更寄送水費之通知單，而非辦理過戶，亦堪認定。縱原告於上
      開日期在臺灣省自來水股份有限公司西螺營運所辦理者為過戶手續，則訴外人
      力美公司亦已於上開日期之六月內即九十一年三月十八日辦理廢止用水，顯已
      依據被告營業章程第八條之規定，對於原告所為之過戶手續為異議，並逕行辦
      理廢止手續，故原告亦無法由已廢止之系爭水號取得恢復用水之權利，至為灼
      然。
四、綜上所述，本件訴外人力美公司係為辦理西螺大橋除鏽工程而向被告申請臨時用
    水，系爭水號自申請時起迄廢止用水為止，戶名均為訴外人力美公司，且訴外人
    力美公司於上開工程竣工及驗收完畢後，即委託訴外人許鍾秀卿於九十一年三月
    十八日辦理廢止用水手續，原告於九十年十二月二十日向被告申請就系爭水號申
    請辦理通訊地址變更，無法完成過戶之手續，亦無法依被告之營業章程取得恢復
    供水之權利。從而原告請求被告應將裝置在門牌號碼雲林縣西螺鎮○○里○○路
    三八九號之水號５Ｊ—６３—０００１—１１０號恢復供水，洵屬無據，應予駁
    回。
據上論結，原告之訴為無理由，依民事訴訟法第七十八條，判決如主文。
中　　　華　　　民　　　國　　九十一　　年　　　七　　　月　　二十五　　日
                                臺灣雲林地方法院民事第二庭
~B審判長法官　陳宏卿
~B法　　　官　蘇錦秀
~B法　　　官　柯志民
右為正本係照原本作成
如對本判決上訴須於判決送達後二十日內向本院提出上訴狀。（須附繕本）
中　　　華　　　民　　　國　　九十一　　年　　　七　　　月　　二十五　　日
~B法院書記官　張瑛瑢
